【裁判字號】    90,毒抗,997
【裁判日期】    901221
【裁判案由】    毒品危害防制條例
【裁判全文】
臺灣高等法院刑事裁定                              九十年度毒抗字第九九七號
    抗  告  人
    即  被  告  甲○○
右列被告因違反毒品危害防制條例事件，不服台灣臺北地方法院九十年十一月十二日
裁定（九十年度毒聲字第一三五六號），提起抗告，本院裁定如左：
    主  文
原裁定撤銷，發回台灣臺北地方法院。
    理  由
一、原裁定意旨以：被告甲○○於八十九年十一月二十二日、同年十二月一日，在臺
    北市某ＰＵＢ內施用第二級毒品大麻，ＭＤＭＡ各一次，為警於同年十二月七日
    在臺北市○○○路、建國北路口查獲之事實，業據被告自白不諱，且有大麻煙捲
    （總重一點一０公克）三支、ＭＤＭＡ六顆扣案，並有臺北市政府警察局鑑驗通
    知書，及法務部調查局鑑定通知書各一紙附卷可參，應依毒品危害防制條例第二
    十條第一項，觀察勒戒處分執行條例第三條第一項，裁定送勒戒處所觀察、勒戒
    。
二、惟按刑事訴訟法第一百五十六條第二項規定：「被告之自白，不得作為有罪判決
    之唯一證據，仍應調查其他必要之證據，以察其是否與事實相符。」而所謂補強
    證據，係指除該自白本身外，其他足資以證明自白之犯罪事實確具有相當程度真
    實性之證據而言。雖其所補強者，非以事實之全部為必要，但亦須因補強證據與
    自白之相互利用，而足使犯罪事實獲得確信者，始足當之。最高法院七十年台覆
    字第一０號著有判例。
三、本院經查：本件抗告人即被告甲○○固於警訊時自承於八十九年十一月二十二日
    、同年十二月一日曾於上開地點施用第二級毒品大麻，ＭＤＭＡ各一次，並有自
    抗告人身上查獲之第二級毒品大麻煙捲（總重一點一０公克）三支、ＭＤＭＡ六
    顆扣案可考。惟抗告人抗告意旨已堅決否認有施用前開毒品，並堅稱因警方暗示
    坦承從寬之誘導，乃誤予自白等語，則本院自難單憑前開先後不一之自白，即為
    抗告人不利之認定。而抗告人持有上開毒品一節，係警員於八十九年十二月七日
    所查獲，有該查獲案件移辦單在卷（見偵查卷第九頁）可憑，該查獲抗告人持有
    安非他命一事，既與抗告人自白施用前開毒品之時間，相隔多日，則是否與抗告
    人前述自白施用毒品行為有直接必要之關聯，而得為補強之證據，已非無疑，況
    依查獲當時抗告人尿液檢體所為之鑑驗結果顯示，亦未呈施用安非他命或嗎啡反
    應，有台北市立療養院煙毒尿液檢驗報告書在卷（見偵查卷第三十一頁）可按，
    則抗告人是否有於上開時地施用第二級毒品之犯行，自屬有疑。再者，本件依抗
    告人於警訊時之自白，係施用毒品大麻或ＭＤＭＡ，惟台北市立療養院煙毒尿液
    檢驗報告書僅記載抗告人之尿液經鑑驗結果，未呈安非他命或嗎啡之陽性反應，
    至於是否有大麻或ＭＤＭＡ之陽性反應，則始終未一言敘及，本院自難逕為抗告
    人有施用大麻及ＭＤＭＡ之認定。原審見未及此，未再調查其他證據，或就抗告
    人有無施用大麻及ＭＤＭＡ之鑑定，即率以抗告人事後持有大麻及ＭＤＭＡ乙節
    ，為抗告人前述警訊中之自白之補強證據（抗告人抗告意旨已否認施用前揭毒品
    ，則單憑其持有前揭毒品之行為，不足使本院獲得抗告人必有施用前揭毒品之確
    信），而裁定送觀察、勒戒，揆諸前開最高法院判例意旨，自難謂妥適。抗告人
    提起抗告指摘原裁定不當，為有理由，自應由本院將原裁定撤銷，發回原法院更
    為調查，另為適當之裁定，以臻翔實。
據上論斷，爰依刑事訴訟法第四百十三條前段，裁定如主文。
中      華      民      國    九十      年     十二     月    二十一    日
                              臺灣高等法院刑事四庭
                                  審判長法  官  蔡  永  昌
                                        法  官  周  煙  平
                                        法  官  徐  昌  錦
右正本證明與原本無異。
不得再抗告。
                                        書記官  吳  金  來
中      華      民      國    九十      年     十二     月     二十四   日


司法院資訊處製作；財團法人民間司法改革基金會備份。
